【裁判字號】    95,智,2
【裁判日期】    950407
【裁判案由】    侵權行為損害賠償
【裁判全文】
臺灣臺南地方法院民事判決                 95年度智字第2號
原      告  寰宇家庭股份有限公司
                        樓
法定代理人  賀雪德
訴訟代理人  乙○○
被      告  甲○○
                        樓之1.
上列當事人間因違反著作權法案件，原告提起刑事附帶民事訴訟
，請求侵權行為損害賠償，經本院刑事庭裁定（94年度簡附民字
第78號）移送前來，本院於95年3月28日言詞辯論終結，判決如
下：
    主    文
被告應給付原告新臺幣壹拾萬元，及自民國九十四年十二月十一
日起至清償日止，按週年利率百分之五計算之利息。
原告其餘之訴駁回。
訴訟費用由被告負擔十分之一，餘由原告負擔。
本判決第一項得假執行。
原告其餘假執行之聲請駁回。
    事實及理由
一、本件被告未於言詞辯論期日到場，核無民事訴訟法第386條
    各款所列情形，應依原告之聲請，由其一造辯論而為判決。
二、原告起訴主張：國際地平線有限公司擁有(一)PLAY ALONG玩具
    與影片組; (二)EVERY DAY WITH ZIPPY (內容包括錄影帶/VCD
    /DVD/CD);(三)ZIPPY SING ALONG(內容包括錄影帶/VCD/DVD/C
    D);(四)ZIPPY AND ME(內容包括錄影帶/VCD/DVD/CD);及(五)ZIP
    PY AND HIS FRIENDS(即是ZIPPY主課程系列，內容包括錄影
    帶/VCD、遊戲光碟、CD、活動課本、靜電貼紙與語言學習卡
    )等著作權，原告係國際地平線有限公司在台灣之專屬被授
    權人，依著作權法37條第2項規定，在被授權範圍內，得以
    著作財產權人之地位，行使權利。詎被告明知上開「EVERY
    DAY WITH ZIPPY」、「ZIPPY AND ME」等14片影音光碟係侵
    害原告著作財產權之盜版影音光碟，竟以每片新台幣 (下同
    )30 元至40元不等之價格，於民國93年9月8日以560元售予
    原告，嗣原告於同日將560元匯至被告之父畢金生所有之中
    國信託商業銀行帳戶內，被告即於93年9月10日將貨品寄予
    原告，以此方式散布侵害他人著作財產權之物，嗣原告於收
    到貨品並檢視確係盜版光碟無誤，乃報警偵辦，並扣得盜版
    影音光碟14片。查被告係故意為前揭侵害原告著作財產權之
    行為，且於網路上販賣查緝不易，又利用人頭帳戶進行交易
    ，情節更為重大，爰依民法第184條及著作權法第88條第3項
    之規定，請求被告賠償1,000,000元及法定遲延利息，並請
    求將判決全文登報3日等語。並聲明：(一)被告應給付原告1,0
    00,000元，及自刑事附帶民事起訴狀繕本送達翌日起至清償
    日止，按週年利率百分之5計算之利息；(二)被告應將本件判
    決書內容全部以「十全」 (即長25公分寬30.5公分之版面)
    之規格刊載於中國時報及聯合報第1版3日；(三)願供擔保請准
    宣告假執行。
三、被告未於言詞辯論期日到場，亦未提出準備書狀作何聲明或
    陳述。
四、本院之判斷：
    查原告主張其為前揭影音光碟之專屬被授權人，被告於拍賣
    網站上，以每片30元至40元不等之價格販售侵害原告著作財
    產權之盜版影音光碟，而侵害其著作財產權等事實，有本院
    94年度簡字第2677號刑事簡易判決及中華民國商標註冊證各
    1份為證，而被告未於言詞辯論期日到場，復未提出任何書
    狀爭執，自堪信原告之主張為真實。按因故意或過失，不法
    侵害他人之權利者，負損害賠償責任；故意以背於善良風俗
    之方法，加損害於他人者亦同，民法第184條第1項定有明文
    。又因故意或過失不法侵害他人之著作財產權或製版權者，
    負損害賠償責任；如被害人不易證明其實際損害額，得請求
    法院依侵害情節，在10,000元以上1,000,000元以下酌定賠
    償額；犯第91條至第95條之罪者，因被害人或其他有告訴權
    人之聲請，得令將判決書全部或一部登報，其費用由被告負
    擔，著作權法第88條第1項前段、第3項、第99條亦有明文規
    定。原告為前揭影音著作之專屬被授權人，被告以販售而散
    布之方式，侵害系爭著作財產權，既如前述，則原告依上開
    法律規定，請求被告負損害賠償責任，洵屬有據。至原告請
    求賠償金額是否過高？原告請求被告應將本件判決書全文登
    報是否合理？茲分述如下：
(一)本件被告遭查獲侵害原告著作財產權之影音光碟片計有「EV
    ERY DAY WITH ZIPPY」、「ZIPPY AND ME」等14片，其數量
    非多，難認被告之侵害行為情節重大，原告一律以最高金額
    主張損害賠償誠非妥適，是本院審酌本件所查扣侵害原告著
    作財產權之影音光碟數量，及被告以低價販售侵害著作財產
    權之影音光碟，足以減低消費者購買正版影音光碟產品之意
    願，侵害著作財產權人權益之程度非輕等情，認為本件原告
    之請求以100,000元為適當，原告超過此數額之請求，尚屬
    過高，要無可採。
(二)另原告主張被告應將本判決全文登載於中國時報及聯合報第
    1版3日等語。經查，本件遭查獲之侵害原告著作權標的物數
    量不多，而所謂登報者，除一方面用以懲罰加害者外，另方
    面有回復名譽之效果，本件被告除經本院刑事庭判處有期徒
    刑6月外，並經本院判決應賠償原告100,000元，就懲罰之目
    的而言，應已達成。至所謂回復名譽部分，由於本件所查獲
    之數量不多，於市場上尚難產生重大影響，對於原告名譽之
    侵害亦屬低微，原告對於被告究竟散布多少數量之侵害著作
    財產權影音光碟，亦無法舉證證明，是本院認為給予被告民
    、刑事之處罰已足，毋庸因為回復名譽之目的而再為登報之
    舉，是原告此部份之請求應認為理由未足，不予准許。
(三)綜上所述，原告依侵權行為損害賠償之法律關係，請求被告
    給付100,000元，及自刑事附帶民事起訴狀繕本送達翌日即
    94年12月11日起至清償日止，按週年利率百分之5計算之利
    息，為有理由，應予准許，逾此部分所為之請求，即屬無據
    ，應予駁回。
五、本判決主文第1項原告勝訴部分所命給付之金額在500,000元
    以下，爰依職權宣告假執行，原告陳明願供擔保請准宣告假
    執行，僅係促使法院職權之發動，本院無庸為准駁之裁定。
    至原告敗訴部分，其假執行之聲請因訴之駁回而失所依附，
    應併予駁回之。
六、結論：原告之訴為一部有理由，一部無理由，依民事訴訟法
    第385條第1項前段、第79條、第389條第1項第5款，判決如
    主文。
中    華    民    國    95    年    4     月    7     日
                  民事第五庭    法  官  孫淑玉
上為正本證明係照原本作成。
如對本判決上訴，須於判決送達後20日內向本院提出上訴狀。
中    華    民    國    95    年    4     月    11    日
                                書記官  凌昇裕


司法院資訊處製作；財團法人民間司法改革基金會備份。
